

# STEPHANE N'DA

# Développeur Web

nermalink();

- ndayste@gmail.com
- Abidjan Cocody Riviera
- stephdeveloper.github. io/portfolio
- 07 78 76 6119

# Compétences

HTML

CSS

PHP

Lavarel

**JavaScript** 

Angular

Windev

**PostgreSQL** 

MySQL

#### Langues

#### Français

Niveau excellent

#### Anglais

Niveau moyen

# Centres d'intérêt

Football

#### Réseaux sociaux

in @stephane-nda

Développeur depuis 3 ans, j'ai acquis des compétences techniques dans la conception et la maintenance d'applications web. Ma passion pour le code et ma capacité à travailler en équipe me permettent de contribuer efficacement à des projets ambitieux.

# **Expériences professionnelles**

#### Consultant Développeur FullStack

Depuis décembre 2023 HN ACIS Abidjan

- Conception d'une application web de réalisation d'audit interne en utilisant le Framework Angular.
- Création d'API REST avec le Framework Laravel et intégration avec une base de données PostgreSQL.
- Utilisation d'outils de gestion de version avec Git et GitLab.

#### Consultant Junior en Développement d'Applications

De février 2022 à août 2023 PM-PROJECTS Abidjan

- Développement d'une application Web de Référentiel de Prix en Laravel, Javascript, Ajax et JQuery
- Optimisation de l'application de gestion d'élaboration d'un bon de commande en VR net
- Maintenance du tableau de bord web de suivi d'activités liés à un projet en ASP.net MVC.
- Conception et intégration d'états sous Crystal report

#### Stagiaire Testeur Junior

De novembre 2022 à janvier 2023 LETMEWIN3 Abidjan

- Conception et exécution des cas de test de l'application SmartBill dans un environnement Agile/Scrum
- Rédaction de fiches d'anomalie
- Automatisation des Tests avec l'outil Alithya GoTest

#### Stagiaire Développeur

D'avril 2021 à janvier 2022 PM-PROJECTS Abidjan

- Maintenance de l'application Client/Serveur de gestion des missions en VB.net
- Création d'un tableau de bord web de suivi d'activités liés à un projet en ASP.NET MVC

# Stagiaire Assistant Développeur

D'avril 2015 à juillet 2015 CIDT Bouaké

• Réalisation d'une application de suivi de la maintenance des véhicules en VB.net

### Diplômes et Formations

#### Certificat GLAB du GS2E

De septembre 2024 à décembre 2024 GLAB - GS2E Abidjan Amélioration du processus de recrutement avec l'intelligence artificielle

# Formation Complémentaire Qualifiante aux métiers du Marketing Digital

Septembre 2020 Agence Emploi Jeunes Abidjan, Côte d'Ivoire

## **♦** Licence en Sciences Economiques

De 2016 à 2018 Université Alassane Ouattara Bouaké

# BTS en Informatique Développeur d'Applications

De 2012 à 2014 HETEC Bouaké

#### BAC série C

De 2011 à 2012 Lycée Moderne Belleville Bouaké